臺灣高雄地方法院刑事判決　　　　　　　　　　　　九十一年度訴字第二五七六號
　　公　訴　人　臺灣高雄地方法院檢察署檢察官
　　被　　　告　甲○○
右列被告因毒品危害防制條例案件，經檢察官提起公訴（九十一年度毒偵字第三六九
二號），本院判決如左：
    主  文
甲○○連續施用第一級毒品，處有期徒刑壹年肆月。扣案殘留第一級毒品海洛因之注
射針筒貳支均沒收銷燬之。
    事  實
一、甲○○於民國八十九年間因施用第一、二級毒品海洛因、安非他命案件，經本院
    以八十九年度毒聲字第三三六號裁定送觀察勒戒後，認無繼續施用毒品之傾向，
    由臺灣高雄地方法院檢察署檢察官於八十九年四月二十四日，以八十九年度觀執
    緝字第七六號不起訴處分確定，復於九十年間因連續施用第一、二級毒品海洛因
    、安非他命案件，經本院以九十年度毒聲八八七號裁定觀察、勒戒後，認有繼續
    施用毒品之傾向，嗣經本院另以九十年度毒聲字第四五０五號裁定送強制戒治，
    並由臺灣高雄地方法院檢察署檢察官提起公訴，嗣於九十年八月三十一日，經臺
    灣高雄地方法院以九十年度訴字第一七六九號分別判處有期徒刑一年二月、四月
    ，定應執行有期徒刑一年四月確定。詎甲○○仍不知悔改，明知海洛因業經公告
    列為毒品危害防制條例第二條第二項第一款之第一級毒品，不得施用，仍基於概
    括之犯意，自九十一年一月某日起至同年七月十日上午十一時二十分回溯二十四
    小時內之某時止，以平均兩天施用一次之頻率，連續在高雄縣鳳山市○○街四八
    巷一弄六號住處等地，以海洛因置入注射針筒內混合礦泉水稀釋再將之注射入手
    臂血管內之方式，連續施用第一級毒品海洛因多次，先於同年六月二十一日下午
    參加教育召集時，在國軍高雄總醫院廁所內，遭輔導長高瑞谷中尉發覺，報請鳳
    山憲兵隊查獲，並在其身上扣得殘留海洛因之注射針筒一支；後於同年七月十日
    上午十一時二十分許，經警持臺灣高雄地方法院核發之搜索票，前往高雄縣南光
    街一八二巷二十號搜索查獲，並在其身上扣得殘留海洛因之注射針筒一支。
三、案經高雄縣警察局鳳山分局報請台灣高雄地方法院檢察署檢察官偵查起訴。
    理  由
一、訊據被告甲○○對右揭事實於本院審理時坦承不諱（參見本院九十一年十一月二
    十五日審判筆錄），而被告遭查獲後經採尿送驗，均呈嗎啡陽性反應，此分別有
    國軍高雄總醫院九十一年六月二十日就醫證明書及高雄縣衛生局九十一年七月十
    八日煙毒尿液檢驗書各一紙在卷足憑，此外復有注射針筒二支扣案可資佐證，該
    扣案之注射針筒二支經送高雄醫學大學附設中和醫院鑑定結果，均殘留有海洛因
    陽性反應，此有該院九十一年九月三十日報告編號九一０九─二三四號檢驗報告
    一紙附卷可稽，被告上開自白與事實相符，自得採為論科之依據，本件事證明確
    ，被告於右揭時地施用海洛因之犯行堪以認定。又被告甲○○於八十九年間因施
    用第一、二級毒品海洛因、安非他命案件，經本院以八十九年度毒聲字第三三六
    號裁定送觀察勒戒後，認無繼續施用毒品之傾向，由臺灣高雄地方法院檢察署檢
    察官於八十九年四月二十四日，以八十九年度觀執緝字第七六號不起訴處分確定
    ，復於九十年間因連續施用第一、二級毒品海洛因、安非他命案件，經本院以九
    十年度毒聲八八七號裁定觀察、勒戒後，認有繼續施用毒品之傾向，嗣經本院另
    以九十年度毒聲字第四五０五號裁定送強制戒治，並由臺灣高雄地方法院檢察署
    檢察官提起公訴，嗣於九十年八月三十一日，經臺灣高雄地方法院以九十年度訴
    字第一七六九號分別判處有期徒刑一年二月、四月，定應執行有期徒刑一年四月
    確定等情，有台灣高雄地方法院檢察署刑案資料查註紀錄表、本院被告院內索引
    卡紀錄表、台灣高等法院被告全國前案紀錄表、台灣高雄地方法院九十年度訴字
    第一七六九號判決書在卷可稽。準此，被告於不起訴處分及判決確定後三犯施用
    第一級毒品海洛因之犯行堪予認定。
三、查海洛因係毒品危害防制條例第二條第二項第一款之第一級毒品，被告於不起訴
    處分及判決確定後三犯本案施用第一級毒品海洛因之行為，依同條例第二十三條
    第二項之規定，即應予以論罪科刑，核其所為，係犯同條例第十條第一項之施用
    第一級毒品罪。被告先後多次施用第一級毒品海洛因，時間緊接，犯罪構成要件
    相同，顯係基於概括之犯意反覆為之，應依連續犯之規定論以一罪，並依法加重
    其刑。被告先後多次持有第一級毒品海洛因，亦係基於概括之犯意，本應以連續
    持有論，惟其持有後進而施用，其低度之持有行為應為高度之施用行為所吸收，
    故不另論其持有第一級毒品海洛因罪。爰審酌被告前因施用毒品案件經不起訴處
    分及判決後，竟未生警悟之心，猶犯本件罪行，顯見其自制意志不堅，行為固不
    足取，惟念其施用毒品海洛因，僅係戕害自身身心健康、未對他人造成危害，及
    其施用之次數、時間久暫，並其犯罪之動機、目的、智識程度、所生之危害、犯
    後坦承犯行、深表悔意、態度良好等一切情狀，爰量處如主文所示之刑。又扣案
    之注射針筒二支，經送驗結果亦含有海洛因成分，有上開檢驗報告在卷可參，因
    與海洛因毒品不能分離，應視同為毒品，應依毒品危害防制條例第十八條第一項
    前段規定，不問屬於犯人與否，宣告沒收並銷燬之。
據上論斷，應依刑事訴訟法第二百九十九條第一項前段，毒品危害防制條例第十條第
一項、第十八條第一項前段，刑法第十一條、第五十六條，判決如主文。
本案經檢察官李宛凌到庭執行職務。
中      華      民      國    九十一    年     十一     月    二十九    日
                                  臺灣高雄地方法院刑事庭
                                      法  官  廖建瑜
右正本證明與原本無異。
如不服本判決，應於判決送達後十日內，向本院提出上訴狀。
  書記官  王翌翔
中      華      民      國    九十一    年     十一     月    二十九    日
毒品危害防制條例第十八條
查獲之毒品及專供製造或施用毒品之器具，不問屬於犯人與否，均沒收銷
燬之。但合於醫藥或研究之用者，得不予銷燬。
前項合於醫藥或研究用毒品或器具之管理辦法，由法務部會同行政院衛生
署定之。
毒品危害防制條例第十條
施用第一級毒品者，處六月以上五年以下有期徒刑。
施用第二級毒品者，處三年以下有期徒刑。
